臺灣臺南地方法院交通事件裁定　　　　　　　　　　九十一年度交聲字第一八八號
　　移送機關　交通部公路總局嘉義區監理所麻豆監理站
　　受處分人　甲○○
　　即異議人
右列受處分人因違反道路交通管理處罰條例案件，對於交通部公路總局嘉義區監理所
麻豆監理站九十一年五月十六日所為之裁決處分（處分案號：麻監五字第裁七五—Ｎ
00000000號、第裁七五—Ｎ00000000號），聲明異議，本院裁定如
左：
    主  文
原處分均撤銷。
甲○○均不罰。
    理  由
一、本件原處分意旨略以：受處分人即異議人甲○○於民國九十一年三月三十日下午
    三點四十分左右，駕駛車牌號碼ＸＹＮ—二七二號重型機車，途經設有燈號管制
    之高雄縣鳳山市○○○路與錦田路之交岔路口時闖紅燈，後經執行勤務之高雄縣
    警察局鳳山分局警員攔查，竟不服稽查而逃逸，並有在道路上蛇行等違規行為，
    而為該分局警員開單舉發，原處分機關即移送機關交通部公路總局嘉義區監理所
    麻豆監理站，復以異議人違規事實明確，而依道路交通管理處罰條例第五十三條
    、第六十條第一項、第四十三條第一項第一款、第四項前段第六十三條第一項第
    一款、第三款等規定，分別裁處罰鍰新臺幣四千八百元，並記違規點數四點（麻
    監五字第裁七五—Ｎ00000000號），以及罰鍰新臺幣一萬二千元，並吊
    扣汽車牌照三個月（麻監五字第裁七五—Ｎ00000000號二紙）等語。
二、受處分人即異議人甲○○則辯稱：本件案載違規時間，其並未騎機車行經案載違
    規地點，當時異議人係在其所任職而設於高雄市○○○路之建邦汽車材料有限公
    司倉庫中整理貨品，而前開機車亦停放於該公司之門口處，且其當日送貨路線並
    未經過案載違規地點。又異議人在本件案載違規時間後一分鐘左右，曾在其公司
    內使用行動電話與友人通話，該電話通聯紀錄之發話位置，應可佐證其並無騎機
    車行經案載違規地點之情事等語。
三、經查：
    （一）本件車牌號碼ＸＹＮ—二七二號重型機車，於前述時、地，曾經不詳駕駛
          人駕駛，而途經設有燈號管制之高雄縣鳳山市○○○路與錦田路之交岔路
          口時闖紅燈，後經執行勤務之高雄縣警察局鳳山分局警員攔查時，該駕駛
          人竟不服稽查而逃逸，並有在道路上蛇行之違規行為等情，雖有高雄縣警
          察局鳳山分局九十一年四月三十日鳳警交裁字第０九一００二五六二一號
          書函及所附之舉發警員報告書一份在卷足參。然而，證人即異議人甲○○
          任職之建邦汽車材料有限公司經理宋思敦除於本院調查時，到庭具結證稱
          ：「我們是汽車材料之公司，我是負責管理送貨業務，異議人是我公司送
          貨員，所有業務均在我掌握之中，當天是星期六下午三點多，異議人正在
          公司整理倉庫，並未外出送貨，異議人當天三時五分回到公司，一直到五
          點多才在送貨出去，有卷附之出貨單可證明。」；以及「（法官問：00
          00000000號行動電話是否都是異議人在使用？）確實都是異議人
          在使用，且三民區○○街是在我們公司附近，至於違規地點離我們公司之
          距離騎車至少要半個鐘頭以上，我可以確認異議人當時並沒有騎機車出去
          ，而且本件機車是異議人自己在騎，並沒有其他人在使用，且當時機車確
          實在公司內。」等語外（均參見本院九十一年八月二日訊問筆錄），並立
          有證明異議人確實未於本件案載違規時間，騎機車外出送貨之切結書一份
          在卷資為佐證，據此可知受處分人即異議人甲○○於本件案載違規時間，
          應未有駕駛前述機車行經案載違規地點之情事。
    （二）其次，該0000000000號行動電話，於本件案載違規時間，係由
          受處分人即異議人甲○○使用中，且於九十一年三月三十日下午三點四十
          一分五十九秒時，復有經人使用而由高雄市○○區○○街五六六之三至十
          三號八樓頂基地台附近撥打發話之情形，亦經本院調閱臺灣大哥大股份有
          限公司之相關基本與通聯資料查明屬實，有該公司九十一年六月二十一日
          法警０九一一七０四八號函附之基本資料及雙向通聯資料查詢表各一份存
          卷可憑，據此並參酌前述證人宋思敦所證稱：該行動電話均由異議人在使
          用等語，可知於九十一年三月三十日下午三點四十一分五十九秒時，異議
          人本人應係在高雄市○○街五六六之三號附近（該地點即在異議人任職之
          建邦汽車材料有限公司附近）。又前開高雄市○○區○○街五六六之三號
          ，距離本件案載違規地點，騎車至少要半個鐘頭以上，則亦據證人宋思敦
          證述明確，故異議人本件案載違規時間即九十一年三月三十日下午三點四
          十分左右，應不可能騎車出現在本件案載違規地點。至本件交通違規事件
          之舉發有誤，或係執勤警員匆忙之中誤看、誤記，或係該不詳駕駛人使用
          偽造、變造之車牌所致，故尚難僅因舉發警員之前述報告內容，即遽認異
          議人有何原處分意旨所稱之違規行為。此外，尚有建邦汽車材料有限公司
          估價傳票等送貨資料附卷可考，從而，異議人於右開時、地，並無原處分
          意旨所稱之違規情事，實堪認定。
四、綜上所述，本件受處分人即異議人甲○○，於前述時、地，未有原處分意旨所稱
    之違規情形，既可認定，則原處分機關即移送機關交通部公路總局嘉義區監理所
    麻豆監理站予以裁罰，於法即有未合。而本件異議人之異議，經核亦確有理由，
    故應由本院裁定將原處分均撤銷，並另為異議人皆不罰之諭知，以資適法。
五、據上論斷，應依道路交通案件處理辦法第二十條前段，裁定如主文。
中    華    民    國      九十一      年       八       月      十四    日
                              臺灣臺南地方法院交通法庭
                                  法  官    陳  志  成
右正本證明與原本無異
如不服本裁定應於送達後五日內向本院提出抗告狀
                                  書記官    彭  建  山
中    華    民    國      九十一      年       八       月      十四    日
